臺灣雲林地方法院刑事判決　　　　　　　　96年度易字第51號
公　訴　人　臺灣雲林地方法院檢察署檢察官
被　　　告　甲○○
　　　　　　　　　　13號
上列被告因竊盜等案件，經檢察官提起公訴（95年度偵字第1992
號），被告於準備程序進行中就被訴事實為有罪之陳述，本院合
議庭裁定進行簡式審判程序，判決如下：
    主  文
甲○○未經許可，持有刀械，處有期徒刑貳月。扣案如附表1 編
號1 所示之物沒收。又攜帶兇器，於夜間侵入住宅竊盜，處有期
徒刑捌月。扣案如附表2 編號1 至3 所示之物，均沒收。應執行
有期徒刑玖月，扣案如附表1 編號1 、附表2 編號1 至3 所示之
物，均沒收。
    事  實  及  理  由
一、本件係經被告甲○○於準備程序進行中就被訴事實為有罪之
    陳述，而經本院合議庭裁定以簡式審判程序審理，則依刑事
    訴訟法第273 條之2 、同法第159 條第2 項之規定，不適用
    傳聞法則有關限制證據能力之相關規定；並得依同法第310
    條之2 之準用同法第454 條之規定製作略式判決書，僅需記
    載犯罪事實、證據名稱及應適用之法條，並得以簡略方式為
    之，合先敘明。
二、犯罪事實：
    (一)甲○○基於持有刀械之犯意，未經許可，於民國86年間某
      日，在其位於雲林縣斗南鎮○○○路232 號之店內，向某
      真實姓名年籍均不詳之成年女子，以新臺幣（下同）200
      元之代價，購買如附表1 編號1 所示之武士刀1 支，並將
      該武士刀置於上址店內之倉庫，而未經許可持有之，嗣於
      95年4 月6 日上午11時30分許，經警前往上址搜索而查獲
      ，並扣得如附表1 所示之物。
    (二)甲○○又意圖為自己不法之所有，於95年4 月6 日凌晨2
      時50分許，持其所有客觀上足以對人之生命、身體、安全
      構成威脅之兇器活動扳手1 支及其所有之圓型手電筒1 支
      、鑰匙27支，於夜間打開乙○○所居住位在雲林縣斗南鎮
      ○○路220 號住宅之1 樓鐵捲門（侵入住宅部分未據告訴
      ）後，侵入其內竊取乙○○所有之銅質戒指2 個、舊版5
      元硬幣14枚得手。嗣因乙○○之子發現有竊賊翻動物品之
      聲音，電請乙○○報警處理，於同日凌晨3 時許，在乙○
      ○上開住處前為警當場查獲，並扣得如附表2 所示之物。
三、前項犯罪事實，有下列證據可資為佐：
    犯罪事實(一)部分：
    1.被告甲○○於警詢、偵查及本院審理時供認不諱。
    2.雲林縣警察局95年4 月19日雲警保字第0950200113號函附
      之雲林縣警察局刀械鑑驗小組工作紀錄表。
    3.照片8張。
    4.扣案之武士刀1 支。
    犯罪事實(二)部分：
    1.被告甲○○於警詢、偵查及本院審理時供認不諱。
    2.證人即被害人乙○○於於警詢、偵查中之證言。
    3.乙○○出具之贓物認領保管單1 紙。
    4.照片6張。
    5.扣案之活動扳手1 支、圓型手電筒1 支、鑰匙27支。
四、查被告行為後，刑法已於94年1 月7 日修正、94年2 月2 日
    公布，並於95年7 月1 日施行，其中：(一)修正前刑法第33條
    第5 款規定：「罰金：1 元以上」，而修正後刑法第33條第
    5 款規定：「罰金：新臺幣1,000 元以上，以百元計算之。
    」，比較修正前後槍砲彈藥刀械管制條例第14條第3 項所定
    之罰金法定刑最低額，上開修正後之刑法規定並未較有利於
    被告；(二)被告行為時之刑法第51條第5 款規定：「宣告多數
    有期徒刑者，於各刑中之最長期以上，各刑合併之刑期以下
    ，定其刑期。但不得逾20年。」，惟修正後該款則規定為：
    「宣告多數有期徒刑者，於各刑中之最長期以上，各刑合併
    之刑期以下，定其刑期。但不得逾30年。」，修正後之規定
    ，將宣告多數有期徒刑定執行刑之上限，由修正前之不得逾
    20年，提高為不得逾30年，其餘則無不同，比較結果，修正
    後之規定並未較有利於行為人。是綜其全部罪刑之結果而為
    比較，以修正前之刑法較有利於被告，應一體適用修正前之
    刑法規定論處。另沒收為從刑，除法律有特別規定外，依主
    刑所適用之法律，合先敘明。
五、按刑法第321 條第1 項第3 款之攜帶兇器竊盜罪，係以行為
    人攜帶兇器竊盜為其加重條件，此所謂兇器，其種類並無限
    制，凡客觀上足對人之生命、身體、安全構成威脅，具有危
    險性之兇器均屬之，且祇須行竊時攜帶此種具有危險性之兇
    器為已足，並不以攜帶之初有行兇之意圖為必要，最高法院
    79年台上字第5253號著有判例可資參照。查被告甲○○於犯
    罪事實(二)持以行竊之活動扳手1 支，為鐵製，長約30公分等
    情，業經本院當庭勘驗屬實（見本院卷第30頁），足認該活
    動扳手足以對人生命、身體、安全構成威脅，為具有危險性
    之兇器；至其所攜帶之鑰匙27支，經本院勘驗結果，長度僅
    為5 至7 公分不等，均為金屬材質，再觀警卷所附扣案鑰匙
    之照片，該鑰匙並無特別尖銳之處，尚難認可對人生命、身
    體、安全構成威脅，而屬兇器，起訴意旨認被告所攜帶之鑰
    匙亦屬兇器，容有未洽，是核被告犯罪事實(一)所為，係犯槍
    砲彈藥刀械管制條例第14條第3 項之未經許可持有刀械罪；
    犯罪事實(二)所為，係犯刑法第321 條第1 款、第3 款之加重
    竊盜罪。被告所犯上開2 罪，犯意各別，行為互異，應分論
    併罰。爰審酌被告無視法令禁制，未經許可持有刀械，惟並
    未持以另犯他案，對社會之危害尚輕，及其不思以正當途徑
    獲取財物，竟於夜間侵入他人住宅行竊，其竊盜所得、犯罪
    手段，及其犯後坦承犯行、教育程度為國小畢業等一切情狀
    ，分別量處如主文所示之刑，並依修正前刑法第51條第5 款
    之規定，定其應執行之刑。
六、沒收部分：
    (一)附表1 編號1 所示之武士刀1 支，係違禁物，應依修正前
      刑法第38條第1 項第1 款之規定宣告沒收。
    (二)附表1 編號2 所示之蝴蝶刀，經鑑定結果：刀刃長11公分
      、刀柄長13公分，刀刃單面開鋒，摺合時可將尖刀收藏於
      兩付刀把之間，屬「蝴蝶刀」，非屬槍砲彈藥刀械管制條
      例列管刀械；附表1 編號3 之空氣瓦斯長槍、改造烏茲衝
      鋒槍、改造手槍，經鑑定結果，均無法認定有殺傷力；附
      表1 編號3 之瓦斯鋼瓶係小型二氧化碳高壓鋼瓶、BB 彈
      係直徑6mm 之塑膠彈丸，此分別有雲林縣警察局95年4 月
      19日雲警保字第0950200113號函附之雲林縣警察局刀械鑑
      驗小組工作紀錄表、內政部警政署刑事警察局95年5 月22
      日刑鑑字第0950054797號槍彈鑑定書在卷可稽（偵卷第28
      -32 頁、第41頁），是上開物品，均非屬違禁物，亦非被
      告供本案犯罪所用之物，爰均不予宣告沒收。
    (三)附表2 編號1 至3 所示之活動扳手、圓形手電筒、鑰匙，
      均係被告所有，供其於犯罪事實(二)行竊時所用之物，業據
      被告供明在卷，應依修正前刑法第38條第1 項第2 款之規
      定宣告沒收。
    (四)附表2 編號4 至7 所示之方形手電筒、手套、電池、皮包
      ，被告供稱上開物品，均放置於車上，行竊時並沒有帶下
      去，是核與本件竊盜案件並無關連，亦不予宣告沒收。
七、據上論斷，應依刑事訴訟法第273 條之1 第1 項、第299 條
    第1 項前段、第310 條之2 、第454 條第1 項，槍砲彈藥刀
    械管制條例第14條第3 項，刑法第11條前段、第2 條第1 項
    前段、第321 條第1 項第1 款、第3 款，修正前刑法第51條
    第5 款、第38條第1 項第1 款、第2 款，判決如主文。
本案經檢察官丙○○到庭執行職務。
中　　華　　民　　國　　96　　年　　3 　　月　　12　　日
                  刑事第三庭    法  官　王　素　珍
以上正本證明與原本無異。
如不服本判決，應於判決收受後10日內，向本院提出上訴狀（須
附繕本）。
                                書記官　李　達　成
中　　華　　民　　國　　96　　年　　3 　　月　　13　　日
附錄本案論罪科刑法條：
槍砲彈藥刀械管制條例第14條第3項
未經許可，製造、販賣或運輸刀械者，處3 年以下有期徒刑，併
科新台幣100 萬元以下罰金。
意圖供自己或他人犯罪之用，而犯前項之罪者，處6 月以上5 年
以下有期徒刑，併科新台幣300 萬元以下罰金。
未經許可，持有或意圖販賣而陳列刀械者，處1 年以下有期徒刑
、拘役或新台幣50萬元以下罰金。
第1 項及第2 項之未遂犯罰之。
中華民國刑法第321條第1款、第3款
（加重竊盜罪）
犯竊盜罪而有左列情形之一者，處6 月以上5 年以下有期徒刑：
一  於夜間侵入住宅或有人居住之建築物、船艦或隱匿其內而犯
    之者。
二  毀越門扇、牆垣或其他安全設備而犯之者。
三  攜帶兇器而犯之者。
四  結夥三人以上而犯之者。
五  乘火災、水災或其他災害之際而犯之者。
六  在車站或埠頭而犯之者。
前項之未遂犯罰之。
附表1：
┌──┬────────┬──┬─────────────────┐
│編號│扣案物品名稱    │數量│        備  註                    │
├──┼────────┼──┼─────────────────┤
│1   │武士刀          │1支 │雲林縣警察局95年4 月19日雲警保字第│
│    │                │    │0950200113號函附之雲林縣警察局刀械│
│    │                │    │鑑驗小組工作紀錄表（偵卷第40頁）：│
│    │                │    │刀刃長52公分、刀柄長26.5公分，刀刃│
│    │                │    │單面開鋒，符合武士刀構成要件，屬槍│
│    │                │    │砲彈藥刀械管制條例列管刀械「武士刀│
│    │                │    │」。                              │
├──┼────────┼──┼─────────────────┤
│2   │蝴蝶刀          │1支 │雲林縣警察局95年4 月19日雲警保字第│
│    │                │    │0950200113號函附之雲林縣警察局刀械│
│    │                │    │鑑驗小組工作紀錄表（偵卷第41頁）：│
│    │                │    │刀刃長11公分、刀柄長13公分，刀刃單│
│    │                │    │面開鋒，摺合時可將尖刀收藏於兩付刀│
│    │                │    │把之間，屬「蝴蝶刀」，非屬槍砲彈藥│
│    │                │    │刀械管制條例列管刀械。            │
├──┼────────┼──┼─────────────────┤
│3   │空氣瓦斯長槍（槍│1支 │內政部警政署刑事警察局95年5 月22日│
│    │枝管制編號110215│    │刑鑑字第0950054797號槍彈鑑定書（偵│
│    │5675）          │    │卷第28-32頁）：                   │
│    ├────────┼──┤(一)送鑑空氣瓦斯長槍，係空氣長槍，以│
│    │改造烏茲衝鋒槍（│1支 │  壓縮彈簧為發射動力，惟其槍機拉柄│
│    │槍枝管制編號1102│    │  無法圖定於槍機上，以致無推拉槍機│
│    │155676）        │    │  ，依現狀，無法供發射彈丸使用，認│
│    ├────────┼──┤  不具殺傷力。                    │
│    │改造手槍（槍枝管│1支 │(二)送鑑改造烏茲衝鋒槍1 支，認係仿衝│
│    │制編號0000000000│    │  鋒槍外型製造之填充氣體式空氣衝鋒│
│    │）              │    │  槍，機械性能良好，經裝填直徑約  │
│    ├────────┼──┤  6.0mm 、重量約0.88g 之鋼珠實際試│
│    │瓦斯鋼瓶        │15瓶│  射3 次，測得發射鋼珠之速度分別為│
│    ├────────┼──┤  39、49、44公尺/ 秒，計算其動能分│
│    │BB彈            │1包 │  別為0.7 、1.1 、0.9 焦耳，單位面│
│    │                │    │  積動能分別為2.4 、3.7 、3.0 焦耳│
│    │                │    │  / 平方公分。                    │
│    │                │    │(三)送鑑改造手槍，認係仿半自動手槍外│
│    │                │    │  刑外型製造之空氣手槍，以填充氣體│
│    │                │    │  為發射動力，可發射直徑約6.0mm 、│
│    │                │    │  重量0.88g 之彈丸，經試射3 次，測│
│    │                │    │  得發射鋼珠之速度分別為38、35、33│
│    │                │    │  公尺/ 秒，計算其動能分別為0.6 、│
│    │                │    │  0.5 、0.5 焦耳，單位面積動能分別│
│    │                │    │  為2.3 、1.9 、1.7 焦耳/ 平方公分│
│    │                │    │  。                              │
│    │                │    │(四)送鑑瓦斯鋼瓶15瓶，認均係小型二氧│
│    │                │    │  化碳高壓鋼瓶。                  │
│    │                │    │(五)送鑑BB彈1 包，認均係直徑6mm 之塑│
│    │                │    │  膠彈丸。                        │
└──┴────────┴──┴─────────────────┘
附表2：
┌──┬────────┬──┬─────────────────┐
│編號│扣案物品名稱    │數量│        備  註                    │
├──┼────────┼──┼─────────────────┤
│1   │活動扳手        │1支 │                                  │
├──┼────────┼──┼─────────────────┤
│2   │圓型手電筒      │1支 │                                  │
├──┼────────┼──┼─────────────────┤
│3   │鑰匙            │27支│                                  │
├──┼────────┼──┼─────────────────┤
│4   │方型手電筒      │1支 │                                  │
├──┼────────┼──┼─────────────────┤
│5   │手套            │1雙 │                                  │
├──┼────────┼──┼─────────────────┤
│6   │電池            │2個 │                                  │
├──┼────────┼──┼─────────────────┤
│7   │皮包            │1個 │                                  │
└──┴────────┴──┴─────────────────┘
